臺灣臺中地方法院刑事判決　　　　　　　　　　　　九十一年度交訴字第七三號
　　公　訴　人　臺灣台中地方法院檢察署檢察官
　　被　　　告　甲○○
右列被告因公共危險等案件，經檢察官提起公訴 (九十一年度偵字第四四四八號)本
院判決如左：
    主  文
甲○○服用酒類，不能安全駕駛動力交通工具而駕駛，處有期徒刑參月；又駕駛動力
交通工具肇事，致人受傷而逃逸，處有期徒刑捌月；應執行有期徒刑拾月，緩刑肆年
。
被訴過失傷害部分，公訴不受理。
    事  實
一、甲○○明知喝酒超過特定程度（飲酒後其每公升吐氣之酒精含量量超過０．五五
    ｍｇ以上）即不能安全駕駛動力交通工具，竟於民國九十一年三月四日十八時至
    十九時許，在台中市水湳黃昏市場與友人共飲高粱酒，明知本身服用酒類已達不
    能安全駕駛動力交通工具之程度，竟仍酒醉駕駛其所有之車號ＶＮ－八七０一號
    自用小貨車，沿台中市○○區○○路由南向北方向行駛。嗣於同日十九時二十分
    許，途經河南路二段二六九號前近福星路口時，本應注意汽車行駛時，駕駛人應
    注意車前狀況及兩車併行之間隔，並隨時採取必要之安全措施，而依當時情況又
    非不能注意。詎於行經前開路段時，因不勝酒力，且亦疏於遵守上開交通規則，
    不慎擦撞沿河南路同向行駛，由乙○○所騎乘之車號ＩＢＬ－五０一號重型機車
    ，致乙○○人車倒地後，受有左手手腕骨折、兩膝蓋擦傷、臉部擦傷等普通傷害
    傷害部分於審理中撤回告訴）。豈料，甲○○於駕駛前開自用小客車肇事致乙○
    ○受傷後，竟未下車處理，反駕該車加速逃逸。未幾，於同日十九時二十二分許
    ，途經台中市○○區○○路八十號前，因不勝酒力，不慎先後擦撞停放在路旁之
    陳秋芬所有車號Ｘ五－三八一一號自用小客車，以及王瑩莉所有Ｑ二－六二五０
    號自用小客車，致此二車車體受損，亦未下車處理並駕車離去。旋於同日十九時
    二十三分許，在台中市○○區○○街七七號前，為警據報而當場查獲，並測得甲
    ○○酒後吐氣所含酒精成分為每公升０．八九毫克，已逾每公升０．五五毫克之
    安全駕駛標準。
二、案經被害人乙○○訴由台中市警察局第六分局報告檢察官偵查起訴。
    理  由
甲、有罪部分：
一、訊據被告甲○○對於右揭犯罪事實坦承不諱，核與告訴人乙○○指述情節相符，
    並據現場目擊證人陳秋芬、王瑩莉於警訊及偵查中證陳無訛，並有道路交通事故
    調查報告表、現場處理警員錢正翌職務報告書、測試觀察紀錄表、飲酒後吐氣所
    含酒精濃度測試單、台中市警察局舉發違反道路交通管理事件通知單各一紙及照
    片數幀附卷可稽。按刑法第一百八十五條之三，條文中所稱「不能安全駕駛動力
    交通工具」係屬不確定之法律概念，除衡之行為人駕車時飲用酒類之程度及血液
    中酒精含量之多寡外，並應參以行為人當時之精神狀態、駕馭車輛之情形及對於
    交通號誌或指揮之遵守能力，以資相佐，斷非徒以飲酒數量作為取決是否成罪之
    唯一標準。惟駕駛人於呼氣中酒精濃度達每公升零點五五毫克以上者，依据科學
    數据統計結果，其肇事率為常人之十倍，固呼氣中酒精濃度達每公升零點五五毫
    克以上者，得認為不能安全駕駛，已無疑議，法務部八十八年五月十八日法八八
    檢字第００一六六九號函即同此意旨。被告駕車前即已飲用酒類，於駕駛車輛肇
    事後，經警測定其吐氣中所含酒精成分已達每公升零點八九毫克，揆之前揭說明
    ，其駕駛車輛之注意能力已因飲酒而較平日為低，並與他車發生碰撞，顯已不能
    安全駕駛動力交通工具事証明確。再按汽車駕駛人駕駛汽車肇事致人受傷或死亡
    ，應即採取救護或其他必要措施，並向警察機關報告，不得駛離或逃逸，道路交
    通安全規則第六十二條第一項定有明文，被告駕車肇事後旋即逃離現場，被告肇
    事逃逸之犯行，亦堪以認定。
二、核被告所為係犯刑法第一百八十五條之三之公共危險罪、第一百八十五條之四之
    肇事逃逸罪。被告所犯上開二罪，犯意各別各別，行為互異，應予分論併罰。至
    公訴認被告所犯上開肇事逃逸罪部分，應依道路交通管理處罰條例第八十六條第
    一項之規定加重其刑，其法律見解似有誤會，此觀上開條例之規定自明（僅就過
    失致死或過失傷害部分加重其刑）爰審酌被告酒醉駕車對於公共安全有重大危害
    且肇事後更棄被害人於不顧，其罪行甚重，惟念其犯罪後業與被害人達成和解，
    取得被害人諒解，犯罪後態度尚稱良好等一切情狀，分別量處如主文所示之刑，
    並定其應執行之刑。又被告前未曾受有期徒刑以上刑之宣告，有本院被告全國前
    案記錄表在卷可稽，其因一時失慮，致犯刑章，經此教訓，當知所警惕而無再犯
    之虞，本院認所宣告之刑以暫不執行為適當，爰併諭知緩刑，以啟自新。
乙、公訴不受理部分：
一、公訴意旨另以：被告於前揭時地，酒醉駕駛其所有之車號ＶＮ－八七０一號自用
    小貨車，沿台中市○○區○○路由南向北方向行駛。嗣於同日十九時二十分許，
    途經河南路二段二六九號前近福星路口時，本應注意汽車行駛時，駕駛人應注意
    車前狀況及兩車併行之間隔，並隨時採取必要之安全措施，而依當時情況又非不
    能注意。詎於行經前開路段時，因不勝酒力，且亦疏於遵守上開交通規則，不慎
    擦撞沿河南路同向行駛，由乙○○所騎乘之車號ＩＢＬ－五０一號重型機車，致
    乙○○人車倒地後，受有左手手腕骨折、兩膝蓋擦傷、臉部擦傷等普通傷害，因
    認被告犯有刑法第二百八十四條第一項前段之過失傷害罪等語。
二、按告訴乃論之罪，其告訴人於第一審辯終結前，得撤回其告訴；又告訴經撤回者
    ，應諭知不受理之判決，刑事訴訟法第二百三十八條第一項、第三百零三條第三
    款分別定有明文。經查本件被告上開犯行經檢察官以刑法第二百八十四條第一項
    前段之過失傷害罪提起公訴，依同法第二百八十七條前段規定係屬告訴乃論之罪
    ，茲據告訴人乙○○於辯論終結前當庭撤回其告訴，有審判筆錄附卷可稽，依前
    開規定，爰諭知不受理之判決。
據上論斷，應依刑事訴訟法第二百九十九條第一項前段、第三百零三條第三款、第三
百零七條、刑法第一百八十五條之三、第一百八十五條之四、第五十一條第五款、第
七十四條第一款，判決如主文。
中      華      民      國    九十一    年      五      月      七      日
                                 臺灣臺中地方法院交通法庭
                                          法  官 許  金   樹
右正本證明與原本無異。
如不服本判決，應於判決送達後十日內，向本院提出上訴狀。
                                          書記官
中      華      民      國    九十一    年      五      月      七      日
附錄論罪科刑法條：
刑法第一百八十五條之三：服用毒品、麻醉藥品、酒類或其他相類之物，不能安全駕
駛動力交通工具而駕駛者，處一年以下有期徒刑、拘役或三萬元以下罰金。
刑法第一百八十五條之四：駕駛動力交通工具肇事，致人死傷而逃逸者，處六月以上
五年以下有期徒刑。
